***********************************************
	Reunion du 10 juillet 2014

Rédacteur:
	Adrien
membres présents:
	Victor
	Matthieu
	Pierre
	Sylvie
	Adrien
***********************************************


***********************************************
	Membres restants de l'équipe
***********************************************

On contacte Emeric demain quand on sera sûrs de son passage

Arthur Cousin:
Apparemment il est pas orienté dev' donc en dernier recours.

Amine Bekali:
Il a l'air bon
Si il vient avec Nicolas Escudier on accepte aussi.
Victor le contactera

Grégoire André et Mathieu Cochet:
A contacter apparement ils sont bons.

EDIT: 11 juillet: Grégoire André décision de jury de passage suspendue, pas forcément 
bon signe


***********************************************
	Les outils
***********************************************

Git: 	Matthieu se propose de nous heberger un dépot Git sur un dédié
	voir quand même avec Lapin s'il peut pas nous le faire

IDE:	Victor partisant de Vim, no IDE.
	OK tant que ça n'interfère pas avec ceux qui veulent utiliser un IDE

	Lequel on choisit?
	Benchmark a réaliser dans les jours qui viennent.

***********************************************
	L'installation chez tout le monde
***********************************************

On installe rien tant que les outils ne sont pas installés et configurés

J'ai passé les sources aux présents, j'enverrai un mail indiquant quels fichiers 
modifier pour éxécuter correctement

***********************************************
	Les objectifs
***********************************************

Les premiers grands objectifs qui se dégagent et qui seront à confirmer avec Topp

La documentation
----------------
On a aucun dossier de doc et si on veut que Caramel soit pérenne il faudra documenter
autant le code que les fonctionnalités.
Ca risque d'etre un très gros chantier mais il serait nécéssaire.

Le business plan
----------------
A voir ce que Topp/l'admin/les profs demanderont concretement

L'ergonomie
-----------
Il y a des elements d'ergonomie présents à certains endroits que nous devrons déployer
sur toutes les autres parties.

Il faudra faire une étude consacrée à ces éléments.

La sécurité
-----------
Définir les différents acteurs (pour l'instant il n'y a qu'un admin)
Voir avec le club du don.

Peut être réaliser un audit du code

Le déploiement
--------------
Réflexions sur l'hébergement notamment et le déploiement chez le client en général


***********************************************
	Les devoirs de vacances
***********************************************

Il faudrait que tous les membres de l'équipe se mettent pendant l'été
	Au modèle MVC
	Au php
	Au framework CodeIgniter

On hésitera pas à se recontacter par mail/skype etc pour se tenir au courant des avancées.
