***********************************************
	Reunion du 12 septembre 2014

Rédacteur:
	Adrien
membres présents:
	Matthieu
	Sylvie
	Adrien

également présent:
        Andreas Topp
***********************************************

**************
Ordre du jour:
**************
rencontre avec Andreas Topp pour 
  décider d'une rencontre avec l'équipe, 
  valider les objectifs que nous nous étions fixés, 
  et éclaircir le travail de business plan que nous aurons a produire.


************************
Rencontre avec l'équipe:
************************
M. Topp souhaite rencontrer l'ensemble de l'équipe le vendredi 19 septembre pendant
environ 2h pour nous exposer un cours sur les CRM et sur le concept de fundraising.

Il est important que toute l'équipe soit présente car ces informations formeront la 
base de nos connaissances pour le projet.

Je le rencontacterai dans les jours qui viennent pour lui confirmer la date


************************************************
Validation des objectifs que nous avions définis
************************************************

La documentation:
-----------------
Nous avions avancé le fait que mettre en place une réelle documentation était primordiale.
M. Topp nous a dit que l'équipe précédente avait eu la même réflexion et avait avancé sur ce point.

Vu que nous n'avons pour l'instant aucun document de ce genre, je vais recontacter Guillaume Lecetre ainsi que 
Pamela Laoud pour vérifier que nous n'avons pas loupé un document.

Je reste convaincu que cette documentation va etre une grosse part de notre projet.

L'ergonomie:
------------
Il reste plusieurs elements de mise en forme à développer sur toutes les pages et quelques corrections à 
apporter cependant celà ne devrait pas être une  trop grosse tache.

La sécurité:
------------
Toujours selon M. Topp la sécurité devrait être étudiée en dernier point pour être sûrs de déployer des 
technologies à jour.

Des nouvelles fonctionnalités:
------------------------------
  - BI
Andréas est revenu sur l'interet d'ajouter à l'outil des solutions de B.I. simples mais efficaces,
il propose son aide sur ce sujet en mentionnant le fait que les membres en section BI seront a exploiter.

  - mails en masse
Matthieu a soulevé l'existence d'une solution (dont le nom m'échappe actuellement) permettant 
l'envoi massif de mails, nous ne nous prononçons pas pour l'instant, il va falloir faire des 
tests et verifier avec le club du don l'interet de l'intégration de cet outil.

Le déploiement:
---------------
Une de nos principales interrogation était de savoir jusqu'où notre travail devrait porter cette année.
M. Topp souhaite voir l'outil passer en version de test alpha dans une association du club du don ainsi
qu'une association où il est administrateur.
cf. partie suivante sur le business plan

****************
Le business plan
****************

Nous le savons les projets de PA8 contiennent l'élaboration d'un business plan. Cependant dans un projet
'classique' cet exercice porte sur un produit qui n'existe pas encore ce qui n'est pas notre cas.

En guise de business plan nous aurons donc a répondre à des questions d'ordre pratique. Les questionnements
suivants ont été évoqués bien que la liste ne soit pas forcément exhaustive:

Comment devra se passer le déploiement?
  Hébergement sur les serveurs des assos' ou de l'assos' efreinne qui va être créée?
  Quel support proprosé?
  En cas de nouvelle fonctionnalité spécifique demandée par une assos du Club du don:
    Qui fera le développement?
    Qui s'assurera de son deploiement?
    Déploiement pour toutes les assos' en même temps ou uniquement pour celle qui l'aura demandé?

Quel sera le business model?
  Quel cout pour les utilisateurs?
  Quel cout pour l'association qui aura en charge le produit?
  Quel financement pour l'assos' ?
  Lors du début du projet il y a 3 ans, il n'y avait pas de réelle concurence en terme de CRM libre,
  qu'en est-il aujourd'hui? Il est a prévoir un benchmark des outils actuels.

Questions administrative:
  Quel seront les status de l'assos efreinne?
  Questions de propriété intellectuelle a discuter avec le club du don.


*********************
Autres sujets abordés
*********************

- Andréas va nous passer prochainement le contact du président (il me semble) du Club du don qui suit le projet
depuis son début.

- Historiquement, un pot de fin d'année est fait avec le club du don et l'équipe du projet. L'année derniere ce pot
n'ayant pas eu lieu, nous seront probablement conviés à  un pot de début d'année. Ce qui nous permettra une première
rencontre avec nos interlocuteurs du club du don.
